【裁判字號】    97,審訴,588
【裁判日期】    970415
【裁判案由】    毒品危害防制條例
【裁判全文】
臺灣高雄地方法院刑事判決             97年度審訴字第588號
公  訴  人  臺灣高雄地方法院檢察署檢察官
被      告  乙○○
指定辯護人  本院公設辯護人黃文德
上列被告因毒品危害防制條例案件，經檢察官提起公訴（97年度
毒偵字第957 號），本院合議庭裁定由受命法官獨任依協商程序
審理，判決如下：
    主  文
乙○○施用第一級毒品，累犯，處有期徒刑拾月。扣案之第一級
毒品海洛因壹包（驗後淨重零點零肆捌公克），沒收銷燬之。
    事實及理由
一、本件犯罪事實及證據，除犯罪事實「於96年8 月10日縮短刑
    期假釋期滿執行完畢」更正為「於96年4 月10日獲得假釋，
    之後因中華民國96年罪犯減刑條施行，其上開案件視為減其
    宣告刑，而於96年7 月16日假釋期滿執行完畢」；「在不詳
    處所」更正為「在其位於高雄市○鎮區○○街34號之住處」
    ；證據部分補充「被告乙○○於本院審理中之自白」外，餘
    均引用檢察官起訴書之記載，如附件。
二、本件被告業已認罪，並經辯護人協助下與檢察官於審判外達
    成協商之合意，渠等合意內容為：被告願受科刑範圍如主文
    所載。經核被告所為，係犯毒品危害防制條例第10條第1 項
    之施用第一級毒品罪，且上開協商合意內容，並無刑事訴訟
    法第455 條之4 第1 項所列不得認罪協商之情形，本件既經
    檢察官聲請改依協商程序而為判決，本院爰不經言詞辯論，
    於協商合意範圍內為協商判決。
三、應適用之法條：刑事訴訟法第455 條之4 第2 項、第455 條
    之8 、第454 條第2 項，毒品危害防制條例第10條第1 項、
    第18條第1 項前段，刑法第11條、第47條第1 項。
四、本判決除有刑事訴訟法第455 條之4 第1 項第1 款、第2 款
    、第4 款、第6 款、第7 款所定情形之一，或違反同條第2
    項規定者外，不得上訴。
本案經檢察官鄭益雄到庭執行職務。
中    華    民    國    97    年    4     月    15    日
                  刑事第七庭    法  官  陳君杰
以上正本證明與原本無異。
如不服本判決，應於判決送達後10日內，向本院提出上訴狀。
中    華    民    國    97    年    4     月    15    日
                                書記官  李承悌
附錄本判決論罪科刑法條全文：
毒品危害防制條例第10條第1項
施用第一級毒品者，處6 月以上5 年以下有期徒刑。
附件：
臺灣高雄地方法院檢察署檢察官起訴書
                                     97年度毒偵字第957號
    被      告  乙○○  男  49歲（民國○○年○○月○○日生）
                        住高雄市○鎮區○○街34號
                        國民身分證統一編號：Ｚ000000000號
上列被告因違反毒品危害防制條例案件，業經偵查終結，認應提
起公訴，茲將犯罪事實及證據並所犯法條分敘如下：
            犯罪事實
一、乙○○前因施用毒品案件，經法院裁定送戒治處所執行強制
    戒治，嗣經裁定停止戒治，所餘戒治期間付保護管束，於民
    國92年10月1 日強制戒治期滿未經撤銷保護管束視為執行完
    畢釋放後，由本署檢察官以92年度戒毒偵字第999 號為不起
    訴處分確定。又因竊盜案件，經法院判處有期徒刑4月確定
    ，另因施用毒品案件，經法院判處有期徒刑1年、4月，應執
    行有期徒刑1年2月確定，復因施用毒品案件，經法院判處有
    期徒刑1年2月確定，上開案件接續執行，於96年8月10日縮
    短刑期假釋期滿執行完畢。詎其仍不知悔改，復於強制戒治
    執行完畢釋放後5年內，基於施用第一級毒品海洛因之犯意
    ，於97年1月9日17時35分起回溯24小時內某時（不包括在公
    權力拘束之時間），在不詳處所，施用第一級毒品海洛因1
    次。嗣於97年1月9日16時20分許，為警在高雄市○鎮區鎮○
    路與康定路口處查獲，並當場扣得第一級毒品海洛因1小包
    （驗後淨重0.048公克）。
二、案經高雄市政府警察局左營分局移送偵辦。
            證據並所犯法條
一、證據清單及待證事實：
┌──┬────────────┬─────────────┐
│編號│     證  據  名  稱     │      待  證  事  項      │
├──┼────────────┼─────────────┤
│ 1  │被告乙○○於警詢時及偵查│被告持有第一級毒品海洛因  │
│    │中之供述                │                          │
├──┼────────────┼─────────────┤
│ 2  │高雄市政府警察局左營分局│被告為警所採集之尿液經送驗│
│    │毒品案嫌疑人尿液代碼與姓│呈可待因、嗎啡陽性反應，足│
│    │名對照表、高雄市立凱旋醫│認被告於上揭起算時點往前回│
│    │院濫用藥物尿液檢驗報告各│溯24小時內之某時，確有施用│
│    │1紙                     │第一級毒品海洛因之犯行    │
├──┼────────────┼─────────────┤
│ 3  │扣案之第一級毒品海洛因1 │被告持有供施用之第一級毒品│
│    │小包（驗後淨重0.048公克 │海洛因                    │
│    │）                      │                          │
├──┼────────────┤                          │
│ 4  │高雄市立凱旋醫院濫用藥物│                          │
│    │成品檢驗鑑定書（高市凱醫│                          │
│    │驗字5992號）1紙         │                          │
├──┼────────────┼─────────────┤
│ 5  │本署92年度戒毒偵字第999 │被告前因施用毒品案件，經強│
│    │號不起訴處分書、刑案資料│制戒治執行完畢釋放後，5年 │
│    │查註紀錄表、全國施用毒品│內再犯本件施用毒品之犯行  │
│    │案件紀錄表、受觀察勒戒人│                          │
│    │毒品及前科紀錄簡列表、矯│                          │
│    │矯正簡表各1份           │                          │
└──┴────────────┴─────────────┘
二、核被告乙○○所為，係犯毒品危害防制條例第10條第1 項之
    施用第一級毒品罪嫌。被告持有毒品之低度行為，應為施用
    毒品之高度行為吸收，不另論罪。又被告前因竊盜案件，經
    法院判處有期徒刑4月確定，另因施用毒品案件，經法院判
    處有期徒刑1年、4月，應執行有期徒刑1年2月確定，復因施
    用毒品案件，經法院判處有期徒刑1年2月確定，上開案件接
    續執行，於96年8月10日縮短刑期假釋期滿執行完畢，有刑
    案資料查註紀錄表在卷可憑，其於有期徒刑執行完畢後，5
    年以內故意再犯本件有期徒刑以上之罪，為累犯，請依刑法
    第47條第1項之規定，加重其刑。至上揭扣案之第一級毒品
    海洛因，請依同條例第18條第1項前段規定宣告沒收並諭知
    銷燬。
三、依毒品危害防制條例第23條第2 項、刑事訴訟法第251條第1
    項提起公訴。
    此  致
臺灣高雄地方法院
中    華    民    國    97    年    2     月    27    日
                              檢  察  官  甲  ○  ○
上正本證明與原本無異
中    華    民    國    97    年    3     月    5     日
                              書  記  官  李  秋  娟
所犯法條：
毒品危害防制條例第10條
施用第一級毒品者，處 6 月以上 5 年以下有期徒刑。
施用第二級毒品者，處 3 年以下有期徒刑。


司法院資訊處製作；財團法人民間司法改革基金會備份。
